# 待摊和预提费用处理

提问人：wuweijiade 时间：2011-04-28 12:08:56
请教各位高手：待摊费用和预提费用在新会计准则中怎么处理？是发生时一次性计入费用；还是继续使用待摊费用和预提费用科目，然后在报表列示为其他资产和其他负债；还是计入预付账款和应付账款？谢谢！

回答人：chenyiwei
待摊费用：一般在“预付帐款”项目中列报，也有列报为其他流动资产的。 预提费用：对于金额固定或者可确定，不存在重大的不确定性和估计的预提费用（如预提水电费等）一般列报于应付帐款中；涉及较大程度的估计和不确定性的，一般列报于“预计负债”项目。
此问题自新准则实施以来已在本版面讨论过多次，建议先搜索一下本版面以前的帖子。谢谢。